臺灣新竹地方法院民事判決　九十一年度訴字第四○一號
　　原　　　告　新竹國際商業銀行股份有限公司
　　法定代理人　乙○○
　　訴訟代理人　張泰峰
　　送達代收人　甲○○
　　被　　　告　丁○○
　　　　　　　　丙○○
右當事人間請求返還消費借貸款事件，本院判決如左：
    主      文
被告等應連帶給付原告新台幣佰拾貳萬陸仟陸佰肆拾陸元，並自民國九十年十二
月十六日起至清償日止，按年息百分之五點一五計算之利息；暨自民國九十一年一月
十六日起至清償日止，逾期在六個月以內者，按上開利率百分之十，逾期超過六個月
部分，按上開利率百分之二十計算之違約金。
訴訟費用由被告連帶負擔。
    事      實
甲、原告方面：
一、聲明：如主文所示。
二、陳述：被告丁○○於民國八十五年一月十五日邀同被告丙○○為連帶保證人，向
    原告借款新臺幣（下同）四百萬元，約定借款期間自八十五年一月十五日起至一
    百零五年一月十五日止，借款人應按期於每月十五日繳納本息一次，利息按年息
    百分之七點九計算，採機動利率調整，借款人若不依約繳付本息時即喪失期限之
    利益，視為全部到期，應立即全部清償，並於遲延給付時，除按上開利率計算遲
    延利息外，逾期在六個月以內者，另按上開利率百分之十，逾期超過六個月之部
    分，則按上開利率百分之二十計算違約金。詎被告就上開借款本息僅繳納至九十
    年十二月十五日止，其餘部分迄未清償，計欠借款本金三百三十二萬六千六百四
    十六元，及自九十年十二月十六日起之利息、違約金未償，迭經原告催討無效，
    為此依消費借貸及連帶保證之法律關係提起本訴。
三、證據：提出借據一紙、放款客戶往來明細二份為證。
乙、被告方面：
  壹、丁○○方面：
    一、聲明：原告之訴駁回。
    二、陳述：確實有跟原告借錢，對借據及金額均無意見，因經濟狀況不好無法本
        利一起還，原告行員有同意伊先還利息，本金待房子出售後再一起還。
  貳、丙○○方面：
    一、聲明：原告之訴駁回。
    二、陳述：貸款本息都是由伊負擔，伊已與被告丁○○離婚，離婚協議書約定差
        額貸款由被告丁○○負擔。
    理      由
壹、程序方面：
    依卷附兩造簽訂之「借款約定條款」第十四條載明：「如因本契約而涉訟時，借
    款人及連帶保證人均自願受貴行所在地之法院審理之。」事項，是兩造合意以本
    院為第一審管轄法院，本院自應依法審理判決。
貳、得心證之理由：
  一、原告起訴主張被告丁○○於八十五年一月十五日邀同被告丙○○為連帶保證人
      ，向原告借款四百萬元，約定借款期間自八十五年一月十五日起至一百零五年
      一月十五日止，借款人應按期於每月十五日繳納本息一次，利息按年息百分之
      七點九計算，採機動利率調整，借款人若不依約繳付本息時即喪失期限之利益
      ，視為全部到期，應立即全部清償，並於遲延給付時，除按上開利率計算遲延
      利息外，逾期在六個月以內者，另按上開利率百分之十，逾期超過六個月之部
      分，則按上開利率百分之二十計算違約金。嗣被告丁○○就上開借款本息僅繳
      納至九十年十二月十五日止，其餘部分迄未清償，為此，爰依消費借貸及連帶
      保證之法律關係，訴請被告連帶給付原告三百三十二萬六千六百四十六元，及
      自九十年十二月十六日起至清償日止，按年息百分之五點一五計算之利息；暨
      自九十一年一月十六日起至清償日止，逾期在六個月以內者，按上開利率百分
      之十，逾期超過六個月部分，按上開利率百分之二十計算之違約金等情；被告
      丁○○以其確實有跟原告借錢，但因經濟狀況不好無法本利一起還，原告行員
      有同意伊先還利息，本金待房子出售後再一起還云云；被告丙○○則以前開貸
      款本息都是由伊負擔，伊已與被告丁○○離婚，離婚協議書約定差額貸款由被
      告丁○○負擔等語，資為抗辯。
  二、原告主張之上開事實，業據其提出借據一紙、放款客戶往來明細二份為證，被
      告二人對此亦未爭執，堪信原告之主張為真實。
  三、按借用人應於約定期限內，返還與借用物種類、品質、數量相同之物。又稱保
      證者，謂當事人約定，一方於他方之債務人不履行債務時，由其代負履行責任
      之契約；保證債務，除契約另有訂定外，包含主債務之利息、違約金、損害賠
      償及其他從屬於主債務之負擔。民法第四百七十八條第一項前段、第七百三十
      九條、第七百四十條分別定有明文。再所謂連帶保證，係指保證人與主債務人
      負同一債務，對於債權人各負全部給付之責任者而言，此就民法第二百七十二
      條第一項規定連帶債務之文義參照觀之甚明。故連帶保證與普通保證不同，縱
      使無民法第七百四十六條所揭之情形，亦不得主張同法第七百四十五條關於檢
      索抗辯之權利。最高法院四十五年臺上字第一四二六號判例參照。是被告丙○
      ○為本件借款之連帶保證人，其自應與借款人即被告丁○○就本件債務負連帶
      清償之責，縱其與被告丁○○對前開債務清償方式有為約定，亦不得以此對抗
      債權人甚明，又被告丁○○雖辯稱目前無能力清償，及原告行員有同意其先還
      利息云云，惟未能舉證以實其說，且此亦不足為其毋庸清償本件債務之論據。
  四、從而，原告主張依消費借貸及連帶保證之法律關係，訴請被告連帶給付原告三
      百三十二萬六千六百四十六元，及自九十年十二月十六日起至清償日止，按年
      息百分之五點一五計算之利息；暨自九十一年一月十六日起至清償日止，逾期
      在六個月以內者，按上開利率百分之十，逾期超過六個月部分，按上開利率百
      分之二十計算之違約金，洵屬有據，應予准許。
  五、結論：本件原告之訴為有理由，依民事訴訟法第八十五條第二項，判決如主文
      。
中　　　華　　　民　　　國　　九十一　　年　　　七　　　月　　 十一　　 日
                                  臺灣新竹地方法院民事第二庭
~B法　　　官　楊明箴
右為正本係照原本作成。
如對本判決上訴，須於判決送達後二十日內向本院提出上訴狀。
~B法院書記官　楊靜芳
中　　　華　　　民　　　國　　九十一　　年　　　七　　　月　　 十一　　 日
